臺灣嘉義地方法院民事判決　　　　　　　96年度重訴字第19號
原　　　告　甲○○
訴訟代理人　劉意律師
複　代理人　林恒毅律師
被　　　告　乙○○即陳夫良祭祀公業管理人
　　　　　　丁○○
　　　　　　丙○○
上 3人共同
訴訟代理人　楊勝夫律師
複　代理人　吳秋永律師
被　　　告　戊○○
上列當事人間請求確認買賣關係不存在事件，本院於民國96年10
月26日言詞辯論終結，判決如下：
  主  文
確認被告乙○○即陳夫良祭祀公業管理人與被告戊○○間，於民
國九十四年八月十六日，就坐落嘉義市○○段三七一之一、三七
一之一四號土地所成立之買賣關係不存在。
原告先位其餘之訴駁回。
訴訟費用由原告負擔二分之一，餘由被告負擔。
  事實及理由
壹、程序部分：
一本件被告戊○○經合法通知，未於最後言詞辯論期日到場，核
  無民事訴訟法第386條所列各款情形，爰依原告之聲請，由其
  一造辯論而為判決。
二按訴狀送達後，原告不得將原訴變更或追加他訴，但不甚礙被
  告之防禦及訴訟之終結者，不在此限，民事訴訟法第255條第1
  項第7款定有明文。本件原告起訴時，以乙○○即陳夫良祭祀
  公業管理人、丁○○、丙○○為被告，嗣起訴狀繕本送達後，
  於民國96年8月22日追加以戊○○為被告，被告乙○○即陳夫
  良祭祀公業管理人、丁○○、丙○○雖不同意原告追加，然原
  告起訴主張之事實，係以被告丁○○、丙○○據以分別登記為
  坐落嘉義市○○段371之1、371之14號土地（下稱系爭371之1
  號、371之14號土地）所有權人之買賣契約，出賣人陳夫良祭
  祀公業部分，未經合法代理等情，嗣被告乙○○即陳夫良祭祀
  公業管理人、丁○○、丙○○於96年8月1日具狀提出被告丁○○、丙○○登記為買賣標的物所有權人之買賣契約書，辯稱買
  賣契約之買受人為戊○○，並經其指定分別登記為被告丁○○
  、丙○○所有，且戊○○亦辯稱其為買賣契約之買受人，並否
  認原告所為買賣關係不存在之主張，故原告於96年8月22日追
  加戊○○為被告，與被告乙○○即陳夫良祭祀公業管理人、丁○○、丙○○所辯並無歧異，尚不甚礙其3人之防禦及訴訟之
  終結，況戊○○既為買賣契約之一方當事人，復否認原告關於
  買賣契約不存在之主張，則此項買賣關係是否存在，與出賣人
  陳夫良祭祀公業間，在實體上具有不可分性，不應為歧異之認
  定，是原告追加戊○○為被告，自無不合，先予敘明。
三次按臺灣之祭祀公業並無當事人能力，故關於祭祀公業之訴訟
  ，應由其派下全體起訴或被訴，但設有管理人者，得以該管理
  人名義起訴或被訴。而關於祭祀公業之訴訟，以管理人名義起
  訴或被訴者，其當事人欄應表明其為祭祀公業管理人，以表示
  其非以自己名義起訴或被訴（最高法院74年臺上字第1359號判
  例要旨參照）。本件乙○○係經陳夫良祭祀公業94年3月27日
  派下員會議選任之管理人，名義上為現任陳夫良祭祀公業之管
  理人，有嘉義市西區區公所94年3月30日嘉市西區民字第09400
  03964號函1紙在卷可稽，原告固主張乙○○經選任為陳夫良祭
  祀公業之管理人並不合法，然此為本件實體事項，而原告既以
  其為陳夫良祭祀公業之管理人資格，列「乙○○即陳夫良祭祀
  公業管理人」為被告，參諸前揭說明，被告乙○○即陳夫良祭
  祀公業管理人之當事人能力，自屬合法，合先敘明。
貳、實體部分：
一原告主張：
(一)先位部分：
  1.原告為陳夫良祭祀公業派下員，陳夫良祭祀公業原管理人為
    陳英杰，原告及眾多派下員未接獲通知選舉新管理人，乙○○經選任為管理人之派下員會議未通知所有派下員。且選任
    管理人應由全體派下員同意始有效，然依94年3月27日派下
    員會議紀錄，派下員共68人，經選舉結果乙○○僅獲得30票
    ，亦未達全體派下員半數，非適法管理人，無權代理將陳夫
    良祭祀公業所有之系爭371之1號、371之14號土地出售予被
    告戊○○，依民法第170條規定，其所為買賣債權行為及移
    轉物權行為均屬效力未定，故系爭371之1號、371之14號土
    地買賣關係不存在，土地仍屬陳夫良祭祀公業所有。
  2.被告乙○○即陳夫良祭祀公業管理人未經原告及訴外人即其
    他派下員陳嘉雄、陳嘉田、陳嘉生、陳彥羽、陳明宗、陳永
    發、陳智雄、陳壬癸、陳康男、陳滿、陳水源、陳德明、陳
    建宏、陳建廷、陳品彰、陳明山、蕭燕清、陳振南、陳進德
    、陳清富、陳金塗之同意，擅自將系爭371之1號、371之14
    號土地出售予被告戊○○，違反民法第828條之規定，上開
    買賣關係不成立或不生效。又附表2所示之人知悉事件原委
    後，已撤銷先前同意處分上開土地之表示，另被告所提出派
    下員同意處分土地之同意書，其中訴外人陳慶榮、陳慶文、
    陳韋廷之同意書未載日期，無從認定其等已同意。再依94年
    11月23日陳情書可知，派下員陳慶榮、陳韋廷、陳慶文、陳
    冠伯、陳天賜、陳達義、陳俊名、陳信男、陳信興、陳英杰
    、陳俊宇、陳明鎮、陳鎮南、陳水池等14人不同意出售，加
    上未簽立同意書之派下員陳品彰、陳明山、陳金塗、陳清富
    、陳康男、陳嘉雄、陳嘉田、陳嘉生、陳彥羽、陳明宗、陳
    永發、陳智雄、陳春福、陳建宏、陳建廷、陳蘇泉、陳明輝
    、陳木山、陳壬癸、陳進德、陳滿共21人，足見當初同意出
    售者僅32人（00－00－00－0＝32），不符土地法第34條之1
    規定。另附表1之人出具同意書內容記載同意出售其應分配
    取得面積，顯係出售其潛在應有部分，與公同關係存續期間
    ，潛在之應有部分不得出售予第三人有違，係以不能之給付
    為契約之標的，依民法第246條規定，應屬無效。又被告丁○○、丙○○分別經被告戊○○指定登記為系爭371之1號、
    371之14號土地所有權人，買賣契約既屬無效，被告丁○○
    、丙○○應將土地移轉登記塗銷。
  3.除原告外，派下員陳嘉田、陳進德、陳壬癸、陳嘉雄、陳嘉
    生均同意原告提起本件訴訟，至其餘同意處分以外之派下員
    因尋覓無著，事實上無法得其同意，故原告提起本件訴訟，
    當事人適格並無欠缺。爰依民法第76 7條之規定，先位聲明
    ：(1)確認被告乙○○即陳夫良祭祀公業管理人與被告戊○○
    間，於94年8月16日，就系爭371之1號、371之14號土地所成
    立之買賣關係不存在。(2)被告丁○○應將系爭371之1號土地
    以94年8月16日買賣原因之所有權移轉登記塗銷。(3)被告丙○○應將系爭371之14號土地以94年8月16日買賣原因之所有
    權移轉登記塗銷。
(二)備位部分：如先位聲明及主張無理由，則被告乙○○即陳夫良
  祭祀公業固以存證信函通知原告是否願意承買，然存證信函未
  載明土地地號、面積、價金、買受人、買賣契約內容，原告難
  以表示是否行使優先購買權，前揭通知顯有瑕疵，原告世居於
  前揭土地上，依土地法第104條立法意旨及土地法第34條之1規
  定，有物權效力之優先購買權。備位聲明：確認原告就系爭37
  1之1號、371之14號土地有優先購買權。
二被告部分：
  (一)乙○○即陳夫良祭祀公業管理人、丁○○、丙○○則以：被
    告丁○○、丙○○係基於被告戊○○與陳夫良祭祀公業所成
    立買賣關係而登記為所有權人，原告無確認保護必要。又乙○○係經於94年3月27日所召開派下員大會，由全體派下員
    過半數出席，經出席者過半數之同意選任為管理人，再報請
    嘉義市西區區公所准予備查，為合法選任之管理人，未經判
    決其管理人身分不存在前，原告不得為相反主張。另陳夫良
    祭祀公業派下員共68人，乙○○經如附表1共45名派下員（
    附表1共45人，加計原告為46人，被告96年3月28日答辯狀記
    載附表1合計為47人，應屬有誤，先予敘明）以簽立書面方
    式表示同意將陳夫良祭祀公業之土地扣除興建公祠及私有巷
    道用地後，以每坪實賣新臺幣（下同）30,000元方式出售，
    符合土地法第34條之1第1項規定。附表1中如附表2所示12人
    嗣固因受人唆使而提出異議，惟其等後來亦簽立切結書，同
    意領取處分土地之分配款。又被告乙○○即陳夫良祭祀公業
    管理人以存證信函通知未簽署同意出售上開土地之派下員，
    是否願以每坪實售30,000元之價格，暨所需費用、土地增值
    稅由買方負擔之條件，行使優先承購權，原告雖表示願承購
    ，但經多次催告仍遲未依限辦理優先承購手續，顯已放棄優
    先購買權等語置辯。聲明：原告之訴駁回。
  (二)被告戊○○未於最後言詞辯論期日到場，惟據其前到庭則以
    ：伊與陳夫良祭祀公業所成立之買賣契約確實存在，伊並指
    定將系爭371之1號、371之14號土地分別登記予被告丁○○
    、丙○○等語置辯。聲明：原告之訴駁回。
三原告主張：原告為陳夫良祭祀公業之派下員，被告乙○○即陳
  夫良祭祀公業管理人將陳夫良祭祀公業所有之系爭371之1號、
  371之14號土地出售予被告戊○○，並由被告戊○○指定將系
  爭371之1號土地登記為被告丁○○所有，將系爭371之14號土
  地登記為被告丙○○所有等事實，為被告所不爭執，應堪認定
  。惟被告則以前揭情詞置辯，是本件爭點為：(一)原告提起先位
  、備位之確認訴訟，有無確認保護必要？(二)陳政經選任為陳夫
  良祭祀公業之管理人是否合法？(三)被告乙○○即陳夫良祭祀公
  業管理人出售系爭371之1號、371之14號土地予被告戊○○之
  買賣契約是否對陳夫良祭祀公業全體派下員生效？(四)原告請求
  被告丁○○塗銷系爭371之1號土地所有權移轉登記、請求被告
  丙○○塗銷系爭371之14號土地所有權移轉登記，有無理由？
  (五)原告請求確認其就系爭371之1號、371之14號土地有優先購
  買權，有無理由？
四本院就上開爭點，論述如下：
 (一)原告提起先位、備位之確認訴訟，有無確認保護必要？
  1.按確認法律關係之訴，非原告有即受確認判決之法律上利益
    者，不得提起之，民事訴訟法第247條第1項前段定有明文。
    所謂即受確認判決之法律上利益，係指法律關係之存否不明
    確，原告主觀上認其在法律上之地位有不安之狀態存在，且
    此種不安之狀態，能以確認判決將之除去者而言（最高法院
    52年臺上字第1240號判例要旨參照）。又法律關係之存在否
    不明確，致原告在私法上之地位有受侵害之危險，而此危險
    得以對於被告之確認判決除去之者，即得依民事訴訟法第24
    7條之規定提起確認之訴。如具備前開要件，縱其所求確認
    者，為他人間之法律關係，亦非不得提起（最高法院52年度
    臺上字第1922號判例意旨、42年度臺上字第1031號判例意旨
    參照）。
  2.經查，本件原告主張其為陳夫良祭祀公業派下員，系爭371
    之1號、371之14號土地原登記為陳夫良祭祀公業所有，被告
    乙○○即陳夫良祭祀公業管理人與被告戊○○間，就系爭37
    1之1號、371之14號土地於94年8月16日成立之買賣關係〔下
    稱系爭買賣契約，依被告提出之買賣契約書記載日期為94年
    7月20日，而依系爭371之1號、371之14號土地登記謄本記載
    原因發生日期則為94年8月16日，兩者為同一買賣契約，此
    為兩造所不爭執（見本院96年10月26日筆錄第2頁），先予
    指明〕不存在，而為被告所否認，故兩造間對前揭買賣關係
    是否存在已不明確。又原告主張被告乙○○即陳夫良祭祀公
    業管理人前通知原告行使優先承購權之通知不合法，主張其
    就系爭371之1號、371之14號土地有優先承購權，此同為被
    告所否認，故兩造間就原告優先承購權法律關係是否存在亦
    有爭執，此法律關係之存否即屬不明，此不安狀態造成原告
    在私法上地位有受侵害之危險，而此種不安之狀態得以確認
    判決將之除去，故原告有即受確認判決之法律上利益，其提
    起本件先位、備位確認之訴，自無不合。被告以被告丁○○
    、丙○○係基於與陳夫良祭祀公業成立買賣關係而登記為所
    有權人，認原告無確認保護必要，容有誤認。
 (二)乙○○經選任為陳夫良祭祀公業之管理人是否合法？
  1.被告雖以乙○○係經於94年3月27日所召開派下員大會，由
    全體派下員過半數出席，經出席者過半數之同意選任為管理
    人，再報請嘉義市西區區公所准予備查，為合法選任之管理
    人，未經判決其管理人身分不存在前，原告不得為相反主張
    等語。然按有關祭祀公業管理人之選任，係屬私權範圍，如
    有爭執，應依民事訴訟程序解決，行政機關無從論斷。本件
    原告執乙○○未經合法選任為管理人，據以主張其代表祭祀
    公業所為之買賣關係不存在，是乙○○經選任為管理人是否
    合法，本院自應加以判斷，被告前揭所辯，容有誤會，先予
    指明。
  2.按當事人主張有利於己之事實者，就其事實有舉證之責任，
    民事訴訟法第277條前段定有明文。又消極確認之訴，應由
    被告負立證責任，如被告不能立證或其提出之證據不足採用
    ，則原告之訴即應認為有理由，無庸另行立證。事實為法律
    關係發生之特別要件者，在消極確認之訴，應由被告就其存
    在負舉證之責任（最高法院19年上字第385號判例要旨、司
    法院院字第2269號解釋可資參照）。本件原告主張乙○○經
    選任為陳夫良祭祀公業管理人不合法，其管理權不存在，係
    屬消極之事實，揆諸前述說明，應由被告就關於乙○○合法
    取得管理權之事實負舉證之責任。
  3.依內政部88年3月30日（88）臺內民字第8803297號函示意旨
    略稱：有關祭祀公業管理人之產生，由派下員大會選舉者，
    除該祭祀公業另有規約規定外，可由全體派下員過半數之出
    席，出席派下員過半數之決議行之。又陳夫良祭祀公業並未
    設立規約，此為兩造所不爭執，是陳夫良祭祀公業管理人之
    選任，應由全體派下員過半數之出席，出席派下員過半數之
    決議行之。至原告雖主張：選任祭祀公業管理人，應經全體
    派下員同意。然按公同共有物之管理權與公同共有物本身之
    權利有別，而民法第828條第2項所定應得公同共有人全體之
    同意者，係指對公同共有物本身之權利而言（最高法院54年
    臺上字第2035號判例要旨參照），選任管理人並非處分公同
    共有祭祀公業財產之處分行為，亦非對公同共有財產其他權
    利之行使問題，應無民法第828條第2項之適用，亦即不必經
    全體派下員之同意（95年度臺上字第2387號判決亦同此旨）
    ，是原告前揭主張，尚屬無據。又選任管理人，攸關派下員
    權利，故選任管理人之派下員會議，自應通知合法派下員參
    與。
  4.經查，94年3月27日開會通知係以平信或限時送達及口頭通
    知，非以掛號送達，沒有送達回執，開會有無通知陳夫良祭
    祀公業全體派下員，已經無法清楚記憶等情，為被告乙○○
    即陳夫良祭祀公業管理人、丁○○、丙○○於本院審理時所
    自陳（見本院96年10月26日言詞辯論筆錄），再依卷附嘉義
    市西區區公所96年7月26日嘉市西區民字第0960009643號函
    檢附94年3月27日開會會議紀錄記載暨列席人員簽名單、委
    任書等資料，當時陳夫良祭祀公業派下員共69人，出席18人
    ，委託出席17人，足見尚有34名派下員未出席或委託出席，
    又縱以兩造所不爭執當時之派下員人數為68人（此分別見本
    院96年8月22日、9月21日、10月26日言詞辯論筆錄）計算之
    ，亦有33人未出席或委託出席，是其餘未出席或委託出席之
    派下員是否受開會通知，自堪置疑，再參酌原告提出同意起
    訴聲明書（見起訴狀附證物一）記載，其中未到場或委託到
    場之陳嘉田、陳進德、陳壬癸、甲○○、陳嘉雄、陳嘉生亦
    簽署該聲明書，表示乙○○並非經合法選任之管理人，足見
    該次會議是否合法通知其餘未出席或委託出席之派下員，益
    有所疑。此外，被告復未提出其他證據以證明已將94年3月
    27 日開會通知陳夫良祭祀公業全體派下員，自難認該次會
    議為合法召開之會議。
  5.按臺灣之祭祀公業並非法人，僅屬於其死亡者後裔公同共有
    祭產之總稱，其本身無權利能力，不能為權利之主體，其財
    產為祭祀公業派下公同共有，〔最高法院39年臺上字第364
    號判例要旨及65年度第2次民事庭會議決議(三)參照〕。而民
    法第56條第1項規定，總會之召集程序或決議方法違反法令
    或章程時，社員得於決議後3個月內請求法院撤銷其決議，
    係以民法規定社團法人之總會召集程序或決議方法違反法令
    或章程時，始有其適用。是祭祀公業派下員大會之決議，自
    無適用或準用民法第56條第1項規定之餘地。從而，94年3月
    27日會議既未知合法派下員參與，剝奪派下員之權利，其選
    舉乙○○為管理人之程序，自難謂合法有效，故乙○○之管
    理權自屬不存在。從而，原告主張乙○○之管理權不存在，
    應屬有據。
 (三)被告乙○○即陳夫良祭祀公業管理人出售系爭371之1號、371
   之14號土地予被告戊○○之買賣契約及移轉所有權行為是否
   對陳夫良祭祀公業全體派下員生效？
  1.按無代理權人以代理人之名義所為之法律行為，非經本人承
    認，對於本人不生效力，民法第170條第1項定有明文。經查
    ，系爭買賣契約係乙○○以陳夫良祭祀公業管理人名義與被
    告戊○○訂立之買賣契約，並由乙○○以其為祭祀公業管理
    人名義，本於系爭契約之約定，經被告戊○○指定而分別將
    系爭371之1號、371之14號土地移轉登記予被告丁○○、丙○○等事實，有系爭契約、嘉義市地政事務所95年3月1日嘉
    地一字第0950001754號函暨檢附之登記申請書等資料（此經
    本院調閱本院95年度訴字第52號卷宗核閱屬實）可稽，復為
    兩造所不爭執，應堪認定。又乙○○對於陳夫良祭祀公業管
    理權不存在，亦已論述如前，是上開乙○○以管理人名義簽
    立之系爭契約暨前揭移轉登記之行為，如未經本人同意，對
    於本人不生效力。
  2.次按臺灣之祭祀公業並非法人，僅屬於其死亡者後裔公同共
    有祭產之總稱，其本身無權利能力，不能為權利之主體，其
    財產為祭祀公業派下公同共有，已如前述。再按民法第828
    條第2項規定，公同共有物之處分，固應得公同共有人之全
    體之同意，但公同共有土地之處分，依土地法第34條之1第5
    項準用同條第1項之規定，祗須共有人過半數及其權利（潛
    在應有部分）合計過半數之同意，即可為之。此為民法之特
    別法，自應優先適用。準此規定之精神，就祭祀公業所為無
    權代理行為之承認，如經派下員過半數及其權利（潛在應有
    部分）合計過半數承認者，對於祭祀公業全體派下員自生效
    力。本件被告主張系爭買賣契約及移轉登記行為有效，自應
    由其就無權代理行為已經承認之事實，負舉證責任。被告固
    提出同意書46份、切結書12份（分別見被告96年3月29日答
    辯狀、96年5月24日答辯狀附證物）為證，然觀諸前揭同意
    書記載意旨為立同意書人同意出賣應分配取得面積及其金額
    ，並無隻字片語提及系爭契約及移轉登記之事宜，尚難以此
    遽認立同意書人承認乙○○基於管理人訂立之系爭買賣契約
    及移轉行為。至被告另提出切結書12紙為據，然依原告提出
    而為被告所不爭執真正之異議書12紙（見原告96年8月1日補
    正狀附證物）之記載，前揭立切結書人表示因受欺瞞誤導而
    簽立書據，是該12人有無承認，已有所疑，況縱認此12人已
    生承認效力，依前揭說明，亦未逾全體派下員逾2分之1，難
    認對全體派下員已生效力。此外，被告並未提出其他證據，
    以證明系爭契約及移轉所有權之行為已對派下員發生效力。
    從而，原告請求確認系爭買賣契約不存在，應屬有據。
 (四)原告請求被告丁○○塗銷系爭371之1號土地所有權移轉登記
   、請求被告丙○○塗銷系爭371之14號土地所有權移轉登記，
   有無理由？
  1.按祭祀公業之財產屬派下員全體公同共有，如派下員欲行使
    民法第767條所定之物上請求權，依民法第828條規定應得公
    同共有人全體之同意，如已得其他公同共有人全體之同意，
    則無論公同共有人中之一人或數人，均得單獨或共同起訴，
    要不能謂其當事人之適格有所欠缺（最高法院37年上字第
    6939號判例要旨參照），若無事實上無法得全體公同共有人
    同意之除外情形，而未得全體公同共有人同意逕行起訴者，
    即難謂其當事人適格要件無欠缺。又當事人適格為訴權存在
    之要件，且屬法院應依職權調查之事項。
  2.原告雖主張：陳夫良祭祀公業之派下員陳嘉田、陳進德、陳
    壬癸、陳嘉雄、陳嘉生均同意原告提起本件訴訟，其餘同意
    處分以外之派下員因尋覓無著，事實上無法得其同意，故不
    能謂原告起訴之當事人適格有欠缺等語（見原告96年3月15
    日、8月14日書狀）。然陳夫良祭祀公業派下員有68人，此
    有前揭嘉義市西區區公所96年7月26日嘉市西區民字第09600
    09643號函檢附派下員變動後名冊1份可稽，扣除事實上無法
    得其同意起訴之派下員亦即被告所主張並為原告所不爭執之
    同意本件處分之派下員，及原告所提出同意其起訴之派下員
    人數，再加計原告本人以外，經本院合法通知其餘派下員陳
    品彰、陳明山、陳明輝、陳木山、陳清富、陳永發、陳智雄
    、陳建宏、陳金塗、陳明宗、陳彥羽、陳建廷、陳蘇泉、陳
    康男、陳滿等人是否同意原告提起本件訴訟，除陳滿具狀為
    反對表示、陳蘇泉、陳康男係遷移不明外，其餘派下員均未
    表示意見，並有原告所不爭執之送達回證在卷可稽，應堪認
    定，是就此部分派下員，原告並未舉證證明事實上無法得其
    等同意之除外情形，卻逕行起訴，以自己之名義行使民法第
    767條之物上請求權，此部分請求之原告當事人適格自有欠
    缺。從而，原告基於民法第767條規定之法律關係，訴請被
    告丁○○、丙○○分別應將系爭371之1、371之14號土地以
    94年8月16日買賣原因之所有權移轉登記塗銷，即非正當，
    此部分之請求，不應准許。
 (五)原告請求確認其就系爭371之1號、371之14號土地有優先購買
   權，有無理由？
   本件原告既以先、備位訴訟，分別表明其請求，又原告先位
   之訴請求確認系爭買賣契約對派下員不存在乙節，既經本院
   認為有理由而予以准許，雖駁回其關於請求塗銷所有權移轉
   登記部分請求，然此一駁回部分，係因欠缺當事人適格而經
   駁回，並非因實體上無理由而經駁回，是本院自毋庸再就備
   位之訴部分為審理，併此敘明。
五綜上所述，原告先位請求確認被告乙○○即陳夫良祭祀公業管
  理人與被告戊○○間，於94年8月16日，就系爭371之1號、371
  之14號土地所成立之買賣關係不存在，為有理由，其餘先位請
  求則屬無據。備位之訴則毋庸再予審酌，併此敘明。
六本件事證已臻明確，兩造其餘攻擊、防禦方法，經本院審酌後
  ，認與本件判決結果不生影響，爰不一一贅述，附此敘明。
七據上論結，本件原告之訴為一部有理由，一部為無理由，依民
  事訴訟法第385條第1項前段、第79條，判決如主文。
中　　華　　民　　國　　96　　年　　11　　月　　 9　　日
                  民事第二庭  法  官  蘇雅慧
正本係照原本作成。
如不服本判決，應於送達後20日內，向本院提出上訴狀並表明上
訴理由，如於本判決宣示後送達前提起上訴者，應於判決送達後
10日內補提上訴理由書（須附繕本）。
中　　華　　民　　國　　96　　年　　11　　月　　 9　　日
                              書記官　劉昀匊
附表1
陳英杰、陳溪明、陳振旺、陳增生、陳文宗、陳文煥、陳伯池、
陳盈貴、陳再添、陳再賢、陳再輝、陳高政、陳高煌、陳高峻、
陳光明、陳光榮、陳福助、陳天賜、陳信男、陳信興、陳達義、
陳俊宇、陳俊名、陳水池、陳冠伯、陳勇志、陳國林、陳國榮、
陳俊銘、陳俊義、陳火三、陳金堂、陳吉辰、陳明鎮、陳春貴、
陳平義、陳暘升、陳韋志、陳韋廷、陳慶榮、陳慶文、陳水源、
李陳水、陳德明、陳振南
附表2
陳天賜、陳信男、陳信興、陳達義、陳俊宇、陳俊名、陳冠伯、
陳勇志、陳慶榮、陳韋廷、陳慶文、陳英杰
